臺灣臺北地方法院民事判決         
                                 111年度北小字第1861號
原      告  王麒彰  
被      告  王綉雯  
上列當事人間請求損害賠償事件，經臺灣臺中地方法院裁定移轉
管轄而來（臺灣臺中地方法院111年度中小字第772號），本院判
決如下：
    主  文
原告之訴駁回。
訴訟費用新臺幣1,000元由原告負擔。
    理  由
一、按原告之訴，有下列各款情形之一者，法院得不經言詞辯論
    ，逕以判決駁回之。但其情形可以補正者，審判長應定期間
    先命補正：一、當事人不適格。前項情形，原告之訴因逾期
    未補正經裁判駁回後，不得再為補正，此為民事訴訟法第24
    9條第2、3項明定。又按繼承人自繼承開始時，承受被繼承
    人財產上之一切權利、義務；繼承人有數人時，在分割遺產
    前，各繼承人對於遺產全部為公同共有，為民法第1148、11
    51條分別定有明文。又公同共有債權人起訴請求債務人履行
    債務，係公同共有債權之權利行使，非屬回復公同共有債權
    之請求，尚無民法第821條規定之適用，而應依民法第831條
    準用第828條第3項規定，除法律另有規定外，須得其他公同
    共有人全體之同意，或由公同共有人之全體為當事人，其當
    事人之適格始無欠缺。原告既主張此係被繼承人尚未分割、
    對被告之侵權行為損害賠償請求債權，且原告並非單獨繼承
    人，當有前述規定之適用。又按訴訟標的對於數人必須合一
    確定而應共同起訴，如其中一人或數人有拒絕同為原告而無
    正當理由者，法院得依原告聲請，以裁定命該未起訴之人於
    一定期間內追加為原告。逾期未追加者，視為已一同起訴，
    民事訴訟法第56條之1第1項定有明文，然此自應由原告為補
    正當事人及聲明後，法院始得依其之聲請而裁定之。
二、查原告之起訴狀，僅以自己名義，對因繼承關係而為公同共
    有人之一之被告為起訴請求新臺幣（下同）2,000元，依原
    告起訴狀載該侵權行為之原因事實，乃是被告對被繼承人（
    其母）生前負有損害賠償責任，被繼承人死亡後，由全體繼
    承人共同繼承，原告聲明所行使之權利為公同共有之債權，
    依原告檢附之遺產稅核定通知所列繼承人姓名，可認繼承人
    至少共有5名（原告並未提出民國96年6月後至起訴時之繼承
    情形），顯非僅原告1人，是原告僅以自己名義起訴，依前
    所述，本件當事人之適格即有欠缺之問題，此經本院前以11
    1年4月22日裁定及嗣111年5月9日函文命原告補正在卷，原
    告收受後，雖提出前開遺產免稅證明書等件，但迄今未提出
    因繼承而公同共有之其他繼承人究否同意或反對原告起訴之
    證明、是否由公同共有人之全體（除被告外）列為原告並補
    正追加起訴狀到院、是否聲請其他公同共有之繼承人為追加
    當事人等。原告收受本院命其收受裁定後5日內補正之裁定
    日期為111年4月27日，有送達回證可按，本應於同年5月2日
    前補正到院，因遲未進狀補正，再經本院以前揭函文促其儘
    速依旨補正，原告已於111年5月13日收受後至今仍未補正到
    院，亦有該回證及收文資料查詢清單可按，其顯然逾期未為
    補正，則其既遲不補正，其起訴即有未以因繼承之侵權行為
    損害賠償請求權之公同共有人全體（除被告外）為共同原告
    之當事人不適格情形，揆諸首開說明，原告本件起訴顯不合
    法，經命補正而逾期不補正，自應不經言詞辯論，逕以判決
    駁回之。
三、依民事訴訟法第436條之23、第436條第2項、第249條第2項
    、第95條、第78條，判決如主文。
中    華    民    國   111    年    5     月    18    日
                  臺北簡易庭  法  官      徐千惠　　　　　　　　　　　　　　　　　
以上正本係照原本作成。
如不服本判決，應於判決送達後20日內向本庭（臺北市○○○路
0段000巷0號）提出上訴狀（須附繕本）。　　　　　　　　
中　　華　　民　　國　　111 　年　　5 　　月　　19　　日
                               書記官      蘇冠璇